【裁判字號】    97,審交訴,225
【裁判日期】    980805
【裁判案由】    公共危險等
【裁判全文】
臺灣高雄地方法院刑事判決           97年度審交訴字第225號
公  訴  人  臺灣高雄地方法院檢察署檢察官
被      告  丁○○
上列被告因公共危險等案件，經檢察官提起公訴（97年度偵字第
23733 號、第25901 號），被告於本院準備程序進行中，就被訴
犯罪事實為有罪之陳述，經本院告知簡式審判程序意旨，並聽取
公訴人及被告之意見後，裁定依簡式審判程序審理，判決如下：
    主  文
丁○○犯詐欺取財罪，累犯，處有期徒刑柒月。又犯過失傷害罪
，處有期徒刑肆月。又犯肇事致人傷害逃逸罪，累犯，處有期徒
刑柒月。又犯妨害公務執行罪，累犯，處有期徒刑陸月。應執行
有期徒刑壹年捌月。
    事實及理由
一、犯罪事實要旨：
(一)、丁○○曾因妨害公務等案件，經本院以95年度易緝字第98號
    判處有期徒刑1 年2 月及罰金銀元200 元確定；又因侵占案
    件，經本院以91年度易字第3706號判處有期徒刑1 年2 月確
    定；因侵占案件，經本院以95年度易字第1349號判處有期徒
    刑10月確定；因偽造文書案件，經本院以95年度簡字第7641
    號判處有期徒刑4 月確定；因侵占、偽造文書案件，經本院
    以97年度訴字第14號判處有期徒刑9 月，減刑為有期徒刑4
    月又15日確定，上開各案接續執行，於民國97年6 月23日執
    行完畢。
(二)、詎仍不知悔改，竟意圖為自己不法之所有，於97年8 月10日
    16時30分許，假藉向丙○○購車，要求丙○○所僱請之員工
    甲○○將車號9C-9376 號自小客車（引擎號碼：6A12S03370
    2 號，當時係懸掛車號1225-MD 號之車牌）開至高雄縣燕巢
    鄉○○路1 號「義大醫院」門診處前方，供丁○○試車，試
    車過程，途經高雄縣大社鄉○○路9 號「大社加油站」旁，
    丁○○遂向甲○○佯稱想要購買路邊攤位之香腸云云，請託
    甲○○下車替其購買，甲○○因而不疑有他，乃下車洽購香
    腸，丁○○遂趁機將該自小客車駛離，以此方式，詐得上開
    自小客車。
(三)、丁○○後將車號1225-MD 號之車牌卸下，於97年8 月14日22
    時30分許，駕駛上開車輛，行經高雄縣岡山鎮○○○路及大
    仁南路處，為警發現未懸掛車牌，而鳴警示笛並加以攔檢，
    丁○○見警攔檢竟基於妨害公務之犯意，將車輛開進地下道
    遁逃，右轉岡山鎮○○○路，之後在岡山鎮○○路57號（大
    遼高分17號電線桿）前駛入空地停車場，再調轉車頭正向對
    著警備車。高雄縣政府警察局岡山分局壽天派出所所長江彥
    勳眼見已將丁○○逼入空地，乃下車準備向前逮捕，此時，
    丁○○竟啟動駕駛朝江彥勳身旁空隙突圍，江彥勳立即對空
    鳴槍，並向一旁跳開，待丁○○所駕駛之自小客車駛離身旁
    ，江彥勳遂再朝該車左後車輪連開兩槍，通報附近警網圍捕
    。迄於22時40分許，丁○○駕駛上開車輛，沿高雄縣岡山鎮
    ○○○路由南往北方向行駛，原應注意車前狀況，隨時採取
    必要之安全措施，而依當時該處天候晴、柏油路面乾燥、無
    缺陷、無障礙物、視距良好，客觀上並不能注意之情事，竟
    疏未注意車前狀況，擦撞其右前方由乙○○所騎乘之車號GF
    3-526 號重機車之左後車身，使其人車倒地，因而受有臉部
    、四肢、軀幹多處擦傷之傷害。詎丁○○肇事後竟未給予乙○○必要之救護或扶助，仍基於肇事逃逸之公共危險犯意，
    逕自驅車加速逃逸。
(四)、嗣於同日23時許，丁○○駕駛上開車輛，行至岡山鎮○○○
    路時，為擺脫警力圍捕，又基於妨害公務之犯意，駕車橫切
    碰撞警備車，導致車號6413-JL 號警備車之右前輪、右前門
    、右前葉子板、右前照後鏡、右前方向燈遭撞毀（毀損部分
    未據告訴）。嗣在高雄縣橋頭鄉○○○路198 號對面，遭警
    方逮捕到案，並扣得前揭車輛，而查悉上情。
二、訊據被告丁○○於本院審理中，坦承前開犯行不諱，核與證
    人丙○○、甲○○、江彥勳、乙○○分別在警、偵訊中之證
    述情節相符，並有照片、劉光雄醫院診斷證明書、道路交通
    事故現場圖、道路交通事故調查報告表(一)、(二)、臺北縣當鋪
    商業同業公會證明書、行照、車籍資料查詢單、扣押筆錄、
    扣押物品目錄表在卷可稽，足認被告之自白合於事實，可資
    採為認定犯罪事實之依據，本案事證明確，被告犯行均堪以
    認定。
三、核被告所為，分別係犯刑法第339 條第1 項之詐欺取財罪、
    同法第284 條第1 項前段之過失傷害罪、同法第185 條之4
    肇事致人傷害逃逸罪、同法第135 條第1 項之妨害公務罪（
    檢察官起訴書誤載為第305條，應予以更正）。被告所犯前
    開4 罪，犯意各別、行為互殊，應分論併罰。復查，被告有
    如前開所示之前科及執行完畢等情，有臺灣高等法院被告前
    案紀錄表在卷可按，其前受有期徒刑之執行完畢後，5 年以
    內因「故意」再犯本件三次有期徒刑以上之罪（故過失傷害
    罪部分，依法不論以累犯，附此敘明），為累犯，各應依刑
    法第47條第1 項規定，加重其刑。
四、本院審酌被告不思以正當途徑賺取所需，竟藉口行騙他人車
    輛；後駕車不慎，過失傷害他人身體；又被告於肇事後未停
    留現場對傷者施以必要之救護行為，反逃離現場；為警依法
    執行職務時，施以強暴脅迫，行為甚有不當，不宜輕恕。素
    行非佳，業如前述。迄今仍以無經濟能力為由，均未賠償被
    害人或達成和解。惟念其犯後終知坦承犯行，尚非無悔意，
    又被告之肇事逃逸犯行，幸未釀致被害人生命、身體更重大
    之危害，肇事被害人所受傷勢非重，妨害公務之情節，暨其
    現患有疾病，需予洗腎，生活狀況、動機、目的等一切情狀
    ，爰分別量處如主文各所示之刑，並為被告定應執行之刑。
據上論結，應依刑事訴訟法第273 條之1 第1 項、第299 條第1
項前段、第310 條之2 、第454 條第1 項，刑法第339 條第1 項
、第284 條第1 項前段、第185 條之4 、第135 條第1 項、第47
條第1 項、第51條第5 款，刑法施行法第1 條之1 ，判決如主文
。
本案經檢察官吳正中到庭執行職務。
中    華    民    國    98    年    8     月    5     日
                    交通法庭  法  官  吳金芳
以上正本證明與原本無異。
如不服本判決應於收受本判決後10日內向本院提出上訴書狀，並
應敘述具體理由，如未敘述上訴理由者，應於上訴期間屆滿後20
日內補提理由書狀於本院（均須按他造當事人之人數附繕本）「
切勿逕送上級法院」。
中    華    民    國    98    年    8     月    6     日
                              書記官  許珈綺
◎附錄本判決論罪之法條：
中華民國刑法第339條第1項
（普通詐欺罪）
意圖為自己或第三人不法之所有，以詐術使人將本人或第三人之
物交付者，處5 年以下有期徒刑、拘役或科或併科1 千元以下罰
金。
中華民國刑法第284條第1項
（過失傷害罪）
因過失傷害人者，處6 月以下有期徒刑、拘役或5 百元以下罰金
，致重傷者，處1 年以下有期徒刑、拘役或5 百元以下罰金。
中華民國刑法第185條之4
（肇事遺棄罪）
駕駛動力交通工具肇事，致人死傷而逃逸者，處 6 月以上 5 年
以下有期徒刑。
中華民國刑法第135條第1項
（妨害公務執行及職務強制罪）
對於公務員依法執行職務時，施強暴脅迫者，處 3 年以下有期徒
刑、拘役或 3 百元以下罰金。


司法院資訊處製作；財團法人民間司法改革基金會備份。
